臺灣臺北地方法院民事小額判決
110年度店小字第883號
原      告  中國信託商業銀行股份有限公司


法定代理人  利明献  
                      送達代收人  蔡沛蓁  住臺北市○○區○○路00巷00號0樓
訴訟代理人  戴振文  

            陳有延  
            楊忠聲  
            林志淵  
被      告  田臨旻  
上列當事人間請求返還信用卡消費款事件，本院於民國110年2月
18日言詞辯論終結，判決如下：
　　主　　　文
被告應給付原告新臺幣玖萬壹仟壹佰壹拾元，及其中新臺幣捌萬
陸仟玖佰肆拾肆元自民國一一○年二月十六日起至清償日止，按
週年利率百分之十五計算之利息。
訴訟費用（減縮部分除外）新臺幣壹仟元由被告負擔。
本判決得假執行。但被告如以新臺幣玖萬壹仟壹佰壹拾元為原告
預供擔保，得免為假執行。 
    事實及理由
一、按訴狀送達後，原告不得將原訴變更或追加他訴，但擴張或
    減縮應受判決事項之聲明者，不在此限。民事訴訟法第255
    條第1項第3款定有明文。查，原告主張被告積欠信用卡消費
    款新臺幣（下同）92,263元，及其中86,944元自民國110年3
    月1日起按週年利率15%計算之利息為由聲請核發支付命令，
    經被告於期間內聲明異議，視為自聲請時起訴，原告於同年
    5月10日具狀變更為請求被告給付91,110元，及其中86,944
    元自同年2月16日起算之利息，核與前揭規定相符，應予准
    許。
二、原告主張：被告前於109年10月15日與伊訂立信用卡使用契
    約，並請領信用卡使用（卡號：0000-0000-0000-0000，下
    稱系爭信用卡），依約被告得於特約商店記帳消費或預借現
    金，並應於當期繳款截止日前向原告全額繳付代墊款項，或
    繳付最低繳款金額，剩餘款項得延後付款，並按週年利率15
    %計付循環利息，如未於繳款截止日前依約清償即喪失期限
    利益，並應按上開循環利率計付遲延利息。詎被告未依約繳
    款，尚欠91,110元，及其中86,944元自110年2月16日起按週
    年利率15%計算之利息，爰依兩造間信用卡契約提起本件訴
    訟，並聲明：如主文第1項所示。
三、被告則以：如附表編號1所示之交易係伊遭人詐騙、編號2至
    3所示之交易係遭人盜刷，並非伊所為，且已通知原告，伊
    毋庸負責等語，資為抗辯，並聲明：原告之訴駁回。
四、本院之判斷：
　㈠、經查，被告前於109年10月15日向原告請領系爭信用卡使用
      ，依約被告得於特約商店記帳消費或預借現金等情，有原
      告提出之信用卡申請書、信用卡約定條款在卷可稽（本院
      卷第19至24、58至59頁），亦為被告所不爭，首堪採信屬
      實。
　㈡、系爭信用卡約定條款第6條第4項及第5項、第9條第1項、第
      18條第1項及第2項第1款約定：「持卡人不得與他人或特
      約商店為虛偽不實之交易或共謀詐欺，以使用信用卡方式
      折換現金或取得利益；持卡人違反前項約定致生之應負帳
      款，亦應對之負清償責任。」、「依交易習慣或交易特殊
      性質，其係以……網際網路、行動裝置等其他類似方式訂購
      商品、取得服務、代付費用……使用信用卡付款……發卡機構
      得以密碼、電話確認、收貨單上之簽名、郵寄憑證或其他
      得以辨識當事人同一性及確認持卡人意思表示之方式代之
      ，無須使用簽帳單或當場簽名。」、「持卡人之信用卡如
      有遭他人冒用為第9條特殊交易之情形，持卡人應盡速以
      電話或其他方式通知發卡機構或其他經發卡機構指定機構
      辦理停卡及換卡手續；持卡人辦理停卡及換卡手續前被冒
      用所發生之損失，概由發卡機構負擔。但持卡人得知遭冒
      用等情形而怠於通知發卡機構者，持卡人應負擔辦理停卡
      及換卡手續前被冒用之全部損失。」查：
　　１、被告自承如附表編號1所示之交易係有借款需求，經他人
        介紹進行「刷卡換現金」交易，所購買之手機亦遭該人
        取走，並未取得款項等語（本院卷第45頁反面），是如
        附表編號1所示之交易顯係系爭信用卡約定條款第6條第
        4項所指之虛偽交易，依同條第5項約定，被告就該交易
        所生款項應負清償之責。被告抗辯遭他人詐騙乙情，縱
        令屬實，亦僅是被告得否向該他人求償之問題，尚不得
        執以拒絕給付該筆消費款。
　　２、被告雖抗辯如附表編號2、3所示之交易係遭人盜刷，且
        已通知原告，惟原告否認其事，本院審酌該2筆交易結
        帳日依序為110年10月27日、同年11月29日，繳款日則
        依序為同年11月15日、同年12月15日，縱令被告於交易
        當下未接獲通知，亦必然於繳款日前收受按月結算之信
        用卡帳單，而可期待知悉該2筆交易之存在，惟被告既
        不能舉證曾通知原告，且依原告所提信用卡月帳單（本
        院卷第27至35頁），被告於110年12月15日至25日均有
        持系爭信用卡消費之紀錄，與知悉信用卡遭盜刷後會通
        知發卡機構停卡不再繼續使用之常情有違，已難信其所
        辯屬實。是無論該2筆交易是否為被告所為，依前開信
        用卡約定均應負清償之責。
　㈢、被告就系爭信用卡尚欠91,110元，及其中86,944元（含如
      附表所示之交易款項）自110年2月16日起按週年利率15%
      計算之利息等節，業據原告提出信用卡帳務明細、月帳單
      為據（本院卷第25至35頁），被告除如附表所示之交易外
      均未爭執，而該等交易均經本院認定被告應負清償之責，
      亦已說明如前，則原告請求被告如數給付，自屬可取。
五、從而，原告依信用卡契約之法律關係，請求被告給付主文第
    1項所示之金額及利息，為有理由，應予准許。
六、本件係依小額程序為被告敗訴之判決，依民事訴訟法第436
    條之20規定，應依職權宣告假執行；並依同法第392條第2項
    規定，依職權為被告如預供擔保，得免為假執行之宣告。
七、本件事證已臻明確，兩造其餘攻擊防禦方法及所提證據，經
    審酌後認與判決結果不生影響，爰不逐一論列，附此敘明。
八、訴訟費用負擔之依據：民事訴訟法第78條。並依職權確定本
    件訴訟費用額為1,000元（即變更後裁判費）如主文第2項所
    示。
中　　華　　民　　國　　111 　年　　3 　　月　　11　　日
                  新店簡易庭法  官　林志煌
上正本證明與原本無異。
如不服本判決，應於判決送達後20日內向本庭（231204新北市○○
區○○路0段000號）提出上訴狀（須按他造當事人之人數附繕本）
，並表明上訴理由（上訴理由應表明：一、原判決所違背之法令
及其具體內容。二、依訴訟資料可認為原判決有違背法令之具體
事實），如於本判決宣示後送達前提起上訴者，應於判決送達後
20日內補提上訴理由書（須附繕本），如未於上訴後20日內補提
合法上訴理由書，法院得逕以裁定駁回上訴。
如委任律師提起上訴者，應一併繳納上訴審裁判費。
中　　華　　民　　國　　111 　年　　3 　　月　　11　　日
                            書記官  陳柏志
附表：
編號 項目 消費日 入帳日 結帳日 繳款日 外幣金額 新臺幣金額 1 卡司KS3C 民國109年10月29日 民國109年10月30日 民國109年11月29日 民國109年12月15日 不適用 33,000元 2 PAYPAL*GTHOMASJR19 民國109年10月18日 民國109年10月21日 民國109年10月27日 民國109年11月15日 美金500元 14,402元 3 PAYPAL*PowamowinsTar 民國109年11月5日 民國109年11月9日 民國109年11月29日 民國109年12月15日 加幣22.22元 487元